---
title: "PRODUCCIÓN AGRÍCOLA EN LAMBAYEQUE"
author: "Elías Aburto-Camacllanqui"
date: "16-01-2023"
output:
  xaringan::moon_reader:
    css: [xaringan-themer.css, custom.css]
    lib_dir: libs
    nature:
      highlightStyle: github
      highlightLines: true
      countIncrementalSlides: false
      ratio: 16:11
encoding: "UTF-8"
---

class: inverse, center, middle
# .font150[Encuesta Nacional Agropecuaria 2019]



---
# DATOS DE LA UNIDAD AGRÍCOLA
.font105[A nivel **nacional** (ENA, 2019).]


```{r, include=FALSE}
library(tidyverse)
library(patchwork)

cap1200 <- haven::read_sav("20_Cap1200.sav")

```


```{r echo=FALSE, out.width = "70%", message = FALSE, warning = FALSE}
table(cap1200$NOMBREDD, useNA = "alw")
```

```{r echo=FALSE, out.width = "70%", message = FALSE, warning = FALSE}
cap1200 %>% 
  count(CODIGO) %>%
  mutate(Porcentaje = round(n/sum(n)*100,1)) %>% 
  print(n = Inf)

```


---

# DATOS DE LA UNIDAD AGRÍCOLA
.font105[A nivel del **departamento de Lambayeque** (ENA, 2019).]


```{r, include=FALSE}
provincia <- c(`01`="Chiclayo",
               `02`="Ferreñafe",
               `03`="Lambayeque")

cap1200_depart <- cap1200 %>%
  filter(NOMBREDD %in% "LAMBAYEQUE") %>%
  mutate(PROVINCIA = CCPP) %>%
  mutate(PROVINCIA = recode_factor(PROVINCIA,!!!provincia))

```


```{r echo=FALSE, out.width = "70%", message = FALSE, warning = FALSE}
table(cap1200_depart$PROVINCIA, useNA = "alw")
```


```{r echo=FALSE, out.width = "70%", message = FALSE, warning = FALSE}
cap1200_depart %>% 
  count(CODIGO) %>%
  mutate(Porcentaje = round(n/sum(n)*100,1)) %>% 
  print(n = Inf)
```



---

# DATOS DE LA UNIDAD AGRÍCOLA
.font105[A nivel de la **provincia de Lambayeque** (ENA, 2019).]


```{r, include=FALSE}
distrito <- c(`01`="Lambayeque",
              `02`="Chochope",
              `03`="Illimo",
              `04`="Jayanca",
              `05`="Mochumi",
              `06`="Morrope",
              `07`="Motupe",
              `08`="Olmos",
              `09`="Pacora",
              `10`="Salas",
              `11`="San_Jose",
              `12`="Tucume")

cap1200_provin <- cap1200_depart %>%
  filter(PROVINCIA %in% "Lambayeque") %>%
  mutate(DISTRITO = CCDI) %>%
  mutate(DISTRITO = recode_factor(DISTRITO,!!!distrito))

```



```{r echo=FALSE, out.width = "70%", message = FALSE, warning = FALSE}
cap1200_provin %>% 
  count(CODIGO) %>%
  mutate(Porcentaje = round(n/sum(n)*100,1)) %>% 
  print(n = Inf)
```


```{r echo=FALSE, out.width = "70%", message = FALSE, warning = FALSE}
table(cap1200_provin$DISTRITO, useNA = "alw")
```

---

### DATOS DE LA UNIDAD AGRÍCOLA
.font105[A nivel del **distrito de Lambayeque** (ENA, 2019).]

```{r, include=FALSE}
ena_lambayeque <- cap1200_provin %>%
  filter(DISTRITO %in% "Lambayeque")

```



```{r echo=FALSE, out.width = "60%", message = FALSE, warning = FALSE}
ena_lambayeque %>% 
  count(CODIGO) %>%
  mutate(Porcentaje = round(n/sum(n)*100,1)) %>% 
  print(n = Inf)

```


```{r, include=FALSE}
ena_pequelamba <- ena_lambayeque %>%
  filter(CODIGO %in% "1")

```




---

class: inverse, center, middle
# .font150[Datos de pequeños y medianos productores agrícolas del distrito de Lambayeque]


---
### CULTIVOS COSECHADOS
.font105[durante los últimos 12 meses (ENA, 2019).] 


```{r, include=FALSE}
cap200ab <- haven::read_sav("02_Cap200ab.sav")


cap200ab_lam <- cap200ab %>%
  filter(NOMBREDD %in% "LAMBAYEQUE") %>%
  mutate(PROVINCIA = CCPP) %>%
  mutate(PROVINCIA = recode_factor(PROVINCIA,!!!provincia)) %>%
  filter(PROVINCIA %in% "Lambayeque") %>%
  mutate(DISTRITO = CCDI) %>%
  mutate(DISTRITO = recode_factor(DISTRITO,!!!distrito)) %>%
  filter(DISTRITO %in% "Lambayeque") %>%
  filter(CODIGO %in% "1")

```


```{r echo=FALSE, out.width = "60%", message = FALSE, warning = FALSE}
ggplot(cap200ab_lam,
       aes(y = P204_NOM)) +
  geom_bar(
    color = "black",
    fill = "sky blue"
  ) +
  labs(
    title = "Frecuencia de parcelas que cosecharon cultivos",
    x = "Número de parcelas",
    y = "Cultivos cosechados",
  ) + 
  theme_classic()
```



---


### TIPOS DE CULTIVOS COSECHADOS
.font105[Durante los últimos 12 meses (ENA, 2019).] 

```{r echo=FALSE, out.width = "60%", message = FALSE, warning = FALSE}
cap200ab_lam %>% 
  count(P204_TIPO) %>%
  mutate(
    Porcentaje = round(n/sum(n),2))
```


---

### CONDUCCIÓN DEL CULTIVO

```{r echo=FALSE, out.width = "60%", message = FALSE, warning = FALSE}
cap200ab_lam %>% 
  count(P208) %>%
  mutate(
    Porcentaje = round(n/sum(n),2))%>% 
  print(n = Inf)
```


---

### PROCEDENCIA DEL AGUA PARA EL RIEGO


```{r echo=FALSE, out.width = "60%", message = FALSE, warning = FALSE}
cap200ab_lam %>% 
  count(P212) %>%
  mutate(
    Porcentaje = round(n/sum(n),2))%>% 
  print(n = Inf)
```


---
### SISTEMA DE RIEGO UTILIZADO

```{r echo=FALSE, out.width = "60%", message = FALSE, warning = FALSE}
cap200ab_lam %>% 
  count(P213) %>%
  mutate(
    Porcentaje = round(n/sum(n),2))%>% 
  print(n = Inf)
```

---
### SEMILLA UTILIZADA


```{r echo=FALSE, out.width = "60%", message = FALSE, warning = FALSE}
cap200ab_lam %>% 
  count(P214) %>%
  mutate(
    Porcentaje = round(n/sum(n),2))%>% 
  print(n = Inf)
```

---
### SUPERFICIE COSECHADA
.font105[Si cosechó toda la superficie que sembró (ENA, 2019).]

```{r echo=FALSE, out.width = "60%", message = FALSE, warning = FALSE}
cap200ab_lam %>% 
  count(P215) %>%
  mutate(
    Porcentaje = round(n/sum(n),2))%>% 
  print(n = Inf)

```

---






```{r setup, include=FALSE}
knitr::opts_chunk$set(echo = FALSE)
```





